【裁判字號】    93,上訴,3600
【裁判日期】    950908
【裁判案由】    偽造文書
【裁判全文】
臺灣高等法院刑事判決                93年度上訴字第3600號
上  訴  人  臺灣臺北地方法院檢察署檢察官
被      告  乙○○
上列上訴人因被告偽造文書案件，不服臺灣臺北地方法院92年度
訴字第2086號，中華民國93年12月2日第一審判決（起訴案號：
臺灣臺北地方法院檢察署92年度偵字第17179號），審理中另移
送併辦【併辦案號：臺灣士林地方法院檢察署94年度偵字第446
、447、1201、1202、1203、1204、1205號（含92年度偵字第963
1、9632、10028、11052、11137號、臺北地檢署92年度偵字第61
28、8 915、9748、22324、92年度他字第6403號、基隆地檢署92
年度偵字第1726號，臺灣士林地方法院檢察署92年度偵字第6670
、10117號、92年度他字第1031號、93年度偵字第2235號）；台
灣基隆地方法院檢察署93年度偵字第4626號】，提起上訴，本院
判決如下：
    主  文
原判決撤銷。
乙○○共同連續行使偽造私文書，足以生損害於公眾及他人，處
有期徒刑壹年陸月。
如附表一、二所示偽造之印章、印文、署押，均沒收之。
    事  實
一、乙○○係「中太人力資源管理顧問有限公司」（址設臺北市
    中山區○○○路6 號12樓，下稱中太公司）之負責人，明知
    如附表一所示受監護人之身體狀況，均不符合行政院勞工委
    員會（下稱勞委會）所定頒之特定身心障礙項目，亦未罹患
    特定病症項目之一，不具備申請外籍監護工資格。詎乙○○
    竟與化名「林國成」之丑○○（原名簡志保）、己○○、李
    嘉文等偽造集團（均經另案審理），共同基於偽造私文書後
    持以行使之概括犯意聯絡，由乙○○將如附表一所示受監護
    人之身分證及健保卡等資料交予丑○○等人，以不詳方法，
    於不詳地點刻製如附表二所示之印章後，並在如附表一所示
    之「雇主申請聘僱家庭外籍監護工專用診斷證明書」（下稱
    診斷證明書）及巴氏量表（即各項特定病症及病情附表）上
    蓋用偽造各該醫院、醫師印章，並製作填寫內容不實之相關
    病歷資料，而偽造如附表所示各該醫院名義之診斷證明書及
    巴氏量表等私文書後，交予乙○○。又明知附表一編號10之
    丙○○，實際並未委託其申請，竟與癸○○（丙○○之妻）
    共同基於偽造私文書後持以行使之犯意聯絡，由癸○○交付
    新台幣（下同）二萬元及丁○○身分證、健保卡予乙○○，
    冒用丙○○之名義，於不詳地點刻製如附表二編號4所示之
    印章，並於雇主聘僱外籍勞工申請表上偽造「丙○○」署押
    1枚、印文2枚，再由乙○○委由簡志保（另行簽分偵辦）偽
    造澄清醫院中港分院診斷證明書、巴氏量表，連同雇主聘僱
    外籍勞工申請書，以不知情之丙○○（被告癸○○之配偶，
    另為不起訴處分）為雇主，向勞委會提出申請聘僱家庭外籍
    監護工而行使，嗣並於附表一所示之送件時間，分別以委託
    人所提供暨所偽造之丙○○雇主聘僱外籍勞工申請書等申請
    文件，檢附前開之偽造診斷證明、巴氏量表，持向勞委會申
    請聘僱家庭外籍監護工而行使之，足以生損害於丙○○及附
    表所示各醫院對病患就醫紀錄管理暨勞委會對於申請家庭外
    籍監護工資料審核之正確性。嗣經勞委會發覺有異，函清澄
    清醫院中港分院查明後，始知悉上情。
二、案經行政院勞工委員會函送臺灣臺北地方法院檢察署偵查起
    訴，審理中臺灣士林地方法院檢察署另移送併辦。
    理  由
壹、程序部分：
    按「被告以外之人於審判外之陳述，雖不符前四條（指第15
    9條之1至159條之4）之規定，而經當事人於審判程序同意作
    為證據，法院審酌該言詞陳述或書面陳述作成時之情況，認
    為適當者，亦得為證據；當事人、代理人或辯護人於法院調
    查證據時，知有第159條第1項不得為證據之情形，而未於言
    詞辯論終結前聲明異議者，視為有前項之同意。」刑事訴訟
    法第159條之5定有明文。本件證人丙○○之偵訊筆錄暨共犯
    丑○○、李嘉文之警偵訊筆錄，固均屬審判外之陳述，惟被
    告於本院審判程序中已對證據能力表示「沒有意見」（見本
    院卷2第255頁），且未於言詞辯論終結前聲明異議或有所爭
    執，而經本院審酌各該陳述作成時之情況亦認為適當，並無
    違法取證或證明力明顯過低之情形，依上開規定及說明，自
    均得為證據。
貳、實體部分：
一、上訴人即被告之供述與辯解：
    訊據被告乙○○矢口否認上開犯行，辯稱：伊係91年12月27
    日第一次收到勞委會的廢止函時，才知道診斷證明書是偽造
    的，伊有委託並給證人丑○○二萬元的費用，他說是要給醫
    生的紅包，因醫生的認定寬嚴不同，伊只是要包紅包給醫生
    以申請到巴氏量表，並非要捏造不實，伊是被丑○○騙了云
    云。
二、認定犯罪事實所憑之證據及理由：
  (一)經查：附表一各申請聘僱外籍監護工案件，均係由被告乙○○及其所經營之中太公司受委託代向勞委會申請，為被告乙○○所不否認，並有行政院勞工委員會95年4月25日勞職外
    字第0950014236號函所檢送本院之各該「雇主聘僱外籍勞工
    申請表」在卷可證（按：申請表上均明確載有「受委託私立
    就業服務機構名稱：中太人力資源管理顧問有限公司；許可
    字號：0516；專業人員：乙○○」等語，並蓋有中太公司章
    暨乙○○之個人私章）。又其中編號10雇主丙○○部分，實
    際係由丙○○之妻癸○○，向被告乙○○接洽委託，該申請
    表上之丙○○署押及印文，均非丙○○所為，亦未授權癸○○及被告乙○○為之，此節業據證人丙○○於偵查時證述：
    本件均是伊太太癸○○在處理，伊沒有看過卷附申請表，字
    也不是伊寫的，伊印象中沒有見過任何文件等語明確，並為
    同案被告癸○○所證實（按：同案被告癸○○所涉本件與被
    告乙○○共同行使偽造私文書，包括前開冒用丙○○名義之
    申請表、受監護人丁○○之診斷證明書及巴氏量表犯行部分
    ，業據臺灣臺北地方法院以93年度簡字第1214號，判處有期
    徒刑4月，緩刑3年確定），而被告乙○○亦坦承：這是由癸○○來辦理，老人家有慢性病，但未達到申請外勞之標準，
    癸○○委託我幫她想辦法，找醫生幫他開診斷證明等語（見
    偵字3232號卷第28頁反面），復有澄清綜合醫院中港分院診
    斷證明書、雇主聘僱外籍勞工申請表影本在卷可考，自堪信
    實。
  (二)又附表一所示之各監護人診斷證明及巴氏量表，均非各該醫
    院所開立，而係偽造，亦經勞委會向各醫院函詢明確（詳參
    附表一各醫院函覆乙欄），而各該醫院大印、醫師及丙○○
    印文，均係偽造印章（如附表二）所蓋用，並為被告所不爭
    執。被告乙○○雖辯稱：其係誤以庚○○○○○○之丑○○
    以送紅包方式，使醫師開立各監護人之診斷證明及巴氏量，
    因醫生之認定寬嚴不同，其並不知係偽造云云，於原審更供
    稱：丑○○寄信到中太公司，自稱做醫療器材生意認識很多
    醫生，如果申請外籍監護工，有病人在標準範圍以外，他可
    以處理，當時有請丑○○到中太公司面談，丑○○說可以跟
    醫生疏通，一開始伊不相信丑○○，丑○○則說可以跟去醫
    院門診，有很多件伊委由中太公司台中分公司負責人甲○○
    陪同自稱「林國成」之丑○○會同病患、客戶一起去醫院看
    診，依據甲○○回報，丑○○確有帶病患進入門診診間，過
    3、5分鐘丑○○從門診診間出來時，已拿著醫生寫好的診斷
    證明書，再由甲○○陪同一起至櫃檯繳費蓋印。伊經甲○○
    回報上情，且送件給勞委會也經過核准，方信以為真，以為
    丑○○確有辦法疏通醫生，而委託丑○○辦理包括本案在內
    之申請案件，伊與丑○○並無偽造文書之犯意聯絡云云。惟
    查：
  1.所謂「送紅包」使醫師從寬認定，而出具病患符合勞委會所
    定告之特定身心障礙項目或罹患特定病症項目之診斷證明及
    巴氏量表，前提乃病患亦共同陪往醫院，並由該收受紅包之
    醫生進行診治後，始不實開立其證明，焉有於病患根本未前
    往醫院門診之情形下，而仍可取得醫院所開具之診斷證明書
    及巴氏量表，此理甚淺乃為一般人所明知。而據被告乙○○
    所供稱：其約90年底至92年初與林國成接觸，總公司和分公
    司共接觸20幾件，台中分公司之部分由分公司經理甲○○負
    責（見偵字9632號卷第07頁）；91年11月初在我公司通知林
    先生，至公司取得楊秋寶蓮之證件，過了2、3天後，林先生
    便拿楊女之證件及診斷證明到公司交給我，本件交給林先生
    只有楊女之證件，楊女並未去看病（見偵字6128號卷第19頁
    正反面）；老人家有慢性病，但未達到申請外勞之標準，癸○○委託我幫她想辦法，找醫生幫他開診斷證明，我們找自
    稱林國成，真名為簡志保幫忙……本件沒有到醫院去診治（
    見偵字3232號卷第28頁反面）；（柯女這件，是否連病人都
    沒有到醫院去？）對（見他字6403號卷第13頁）；（沒去看
    病，你如拿到診斷證明？）因他說過只要有健保卡、身分證
    就可以調到病歷；（有沒有見過病患本人？）沒有（見偵字
    1726號卷第35頁反面至36頁）等語，暨前開各醫院函覆如附
    表一所示各該診斷證明及巴氏量表均係偽造乙情（即附表一
    之病患確未至各該醫院就診），足見被告僅向附表一之委託
    人收取受監護人之身分證、健保卡，即轉交予化名「林國成
    」之丑○○偽造，實際上並未聯絡或偕同附表一之受監護人
    前往各該醫院看診。
  2.再共犯丑○○為警查獲後，於警詢時亦坦承：90年07月開始
    偽造醫師診斷證明書，我是看報紙先向己○○借錢，後來己○○請我們幫他偽造醫師診斷證明；渠集團曾與吉安人力仲
    介公司、『中太人力仲介公司』、大晉人力仲介公司、民眾
    有限公司、統聯人力仲介公司、東南亞人力仲介公司，及其
    他我已經忘記名字之仲介公司，及個人名義之散戶合作偽造
    醫師診斷證明，向勞委會申請聘僱家庭外籍監護工；上述人
    力仲介公司向勞委會申請時，『都知道』該醫師診斷證明為
    偽造；其他人作幾張我不清楚，我本人有幫己○○填寫約三
    百多份醫師診斷證明上之病名欄及醫師囑言欄，但當時還沒
    有蓋上醫師專用章及科主任章，我本人經手給客戶已蓋好醫
    師專用章、科主任章、醫院大小章之醫師診斷證明約5、60
    份，我每件可以分到2千至3千元酬勞等情不諱（見刑事偵查
    卷宗第16至17頁），共犯李嘉文於警詢時亦供稱：受監護人
    有的有帶去醫院看診，有的沒有，沒去看診的，我會向雇主
    繳交身分證影本及健保卡正本，然後再交給簡志保去辦理醫
    師診斷證明書；如果沒去醫院作體檢的，我每份向仲介公司
    及散戶收取3千至2萬元費用；渠集團曾偽造過彰化基督教醫
    院、中國醫藥學院、澄清醫院、台南醫院、台北醫院，其中
    以彰化基督教醫院及中國醫藥學院最多等語（同上刑事偵查
    卷宗第2頁至第3頁反面），均足證被告乙○○對於化名「林
    國成」之丑○○所交付之診斷證明書及巴氏量表，並非真正
    醫院所開具，應屬於私人偽造等情，實有所認知，前開所辯
    顯屬事後卸責之詞，並不足採信。
  (三)至共犯丑○○嗣於其被訴偽造文書案件（臺灣士林地方法院
    93年度訴字第191號）偵查中，改供稱：90年12月底，我因
    偽造文書交保後就沒有再做了。從90年7月初開始，己○○
    拿仲介公司資料叫我去拜訪，全省的仲介公司我都跑過，己○○叫我跟客戶說如果他們要開立診斷證明書有困難的話，
    因為我們與醫院有認識，可以開立診斷證明書，但要病人與
    我們配合到醫院；我有跟仲介公司的人說這些錢要包紅包給
    醫生，仲介公司的人都沒有反對，因為仲介公司之人員個案
    都是因為自己開不出來才會找我們幫忙……我只幫己○○寫
    診斷證明書之內容，病患之年籍資料是由己○○寫，或是由
    己○○事先通知我寫好，到了醫院後病患會跟我聯絡，我就
    安排病患看的科別，我再跟己○○聯繫，看完後己○○會將
    主治醫生之章蓋好，醫院之大章有些是我拿去櫃檯蓋，或是
    病患自己拿去蓋，因己○○跟我說醫生不敢寫診斷內容，但
    願意蓋章，蓋好章後我再去給櫃檯小姐蓋，包過臺中光田、
    澄清醫院都有，這二家是我負責，其他醫院是由其他人負責
    ，我的確有跟乙○○接洽前面之部分；（診斷證明書及巴氏
    量表如何做出來的？）這要問林先生比較清楚，我的情形在
    其他案子都是一樣的，我是接洽他們要開立診斷證明書可以
    找我們……；（乙○○是否知道診斷證明書是偽造的？）他
    可能不知道（見偵字16943號卷第34頁、偵字10713號卷第22
    6頁、第318頁、偵字第6330號併辦部分偵卷第18頁）云云，
    顯屬避重就輕之不實供述，此觀其稱90年12月底交保後，即
    未再做了，而被告乙○○則供稱附表一之診斷證明及巴氏量
    表均向其取得，所稱有要病人與渠等配合到醫院云云，亦與
    查獲之事實相違，所稱醫生不敢寫診斷內容，但卻願意蓋章
    云云更難信實，所稱乙○○不知診斷證明書係偽造云云，亦
    與前述警詢時所供人力仲介公司持向勞委會申請時，都知道
    該醫師診斷證明為偽造等語前後矛盾，此部份顯係事後卸責
    並迴護被告之詞，自不足採信。
  (四)另中太公司中港分公司負責人甲○○，於丑○○被訴偽造文
    書案件偵查中固曾供稱：伊曾於辦理雇主壬○○（受監護人
    辛○○○）申請外籍監護工乙案中，帶辛○○○到醫院去體
    檢，並先聯絡林國成，由林國成在現場帶辛○○○去門診，
    最後由林國城將診斷證明書交給伊云云（見92年偵字第1253
    8號併辦部分所附92年度他字第847號卷第30、31頁），證人
    即中太公司台中分公司職員子○○於該案偵查中亦證稱：「
    有看過丑○○，他在公司出入好多次，時間約91年中到年底
    間，他到我們公司拿資料及收開診斷書的錢。丑○○幫我們
    公司處理申請診斷書約10幾件，唐碧英這件我有印象，也是
    委託丑○○辦理，辛○○○申請看護工案件要給丑○○1萬5
    千元酬勞我記得有給他，約在91年」等語（同偵卷第29、30
    頁）；嗣甲○○於戊○○偽造文書案件偵查中再供稱：「（
    沈有財彰化基督教醫院診斷證明書來源？）是91年09月11日
    我帶病人至彰化基督教醫院掛林明泰醫師門診，有一位林國
    成先生帶他進去給醫生門診，過三分鐘左右，病人先出來，
    之後林國成就拿診斷證明書給我；找林國成辦過10來件，那
    時他自稱與醫院的醫師有熟，可以在分數上面斟酌；之前他
    開價2萬5，後來1萬5，他有說要給醫生的，我們信以為真」
    等語（見偵字第6330號戊○○偽造文書案件偵查卷第08、14
    頁，按：甲○○於戊○○乙案，嗣經檢察官以具『不違背其
    本意之不確定故意』，於93年05月26日以93年度偵字第8683
    號為緩起訴處分）；於本院則證稱：乙○○曾詢問過伊委託
    林國成辦理事宜，伊有查證過三次，林國成說只要病人有在
    該醫院門診就醫過，就可以『不必親自到場門診』，而請醫
    師開立診斷證明云云（見本院卷1第127至128頁）。惟查：
    此亦不過證明最初甲○○與丑○○，確有帶同病患前往就診
    而取得診斷書（含巴氏量表），然嗣雙方熟識後，則逕以偽
    造之診斷證明替代，此觀甲○○嗣另涉與林國安、陳雪惠共
    同連續行使偽造私文書（即雇主黃重發，受監護人黃邱碧緞
    、雇主黃淵郎，受監護人蔡玉之外籍監護工申請案），遭臺
    灣臺中地方法院以94年度中簡字第568號，判處有期徒刑5月
    即明。本件附表一之受監護人根本均未前往各該醫院就診，
    顯與上開甲○○證述帶同就診之情迥異，又被告自承並未見
    過受監護人，更遑論得知受監護人有無曾經至各該醫院就診
    過，而留有就醫紀錄，況以地緣關係而言，住於北部地區之
    受監護人，當無可能曾遠至台中之澄清綜合醫院中港分院就
    診，所證乙情殊違常理，無非卸責迴護之詞，尚難採信，自
    不足被告有利之認定。至證人子○○亦僅能證述曾目睹丑○○數次出入於公司，拿取資料及收診斷書的錢，就各該病患
    究竟有無前往醫院就診，係爭診斷證書是否偽造等情，均非
    親身經歷而無法為被告或甲○○，有利或不利之供證，本院
    自無再為無益傳喚之必要，至證人丑○○經原審及本院合法
    傳喚均未到庭，惟本件事證已明，且被告亦表示無意見，並
    未再次請求傳喚，均併予敘明。
  (五)綜上所述，本件事證明確，被告犯行堪予認定，應予依法論
    科。
三、論罪：
  (一)按被告行為後，刑法第56條連續犯之規定，業於94年2月2日
    修正公布刪除，定於95年7月1日施行，則被告之犯行，因行
    為後新法業已刪除連續犯之規定，此刪除雖非犯罪構成要件
    之變更，但顯已影響行為人刑罰之法律效果，自屬法律有變
    更，依新法第2條第1項規定，比較新、舊法結果，仍應適用
    較有利於被告之行為時法律即舊法論以連續犯（最高法院95
    年第 8次刑事庭會議決議參照）。另連續數行為而犯同一之
    罪名，均在新法施行前者，新法施行後，應依新法第2條第1
    項之規定，適用最有利於行為人之法律。被告所為連續數行
    為，均在新法施行前，依新法第2條第1項之規定，亦適用最
    有利於行為人之行為時法律即舊法第56條論以連續犯。
  (二)核被告乙○○所為，係犯刑法第216條、第210條之行使偽造
    私文書罪。被告與丑○○等人共同偽造附表二所示各該醫院
    、醫師印章蓋用於診斷證明書及巴氏量表之行為，屬偽造私
    文書之部分行為，偽造私文書後持以行使，偽造之低度行為
    應為其後行使之高度行為所吸收，均不另論罪。被告於附表
    一編號10另與癸○○共同偽造附表二編號4所示丙○○印章
    ，偽造丙○○名義之雇主聘僱外籍勞工申請表，並於其上偽
    造丙○○署押及印文之行為，亦為其後行使之高度行為所吸
    收，不另論罪，
  (三)按共同正犯之意思聯絡，原不以數人間直接發生者為限，即
    有間接之聯絡者，亦包括在內。如甲分別邀約乙、丙犯罪，
    雖乙、丙間彼此無直接之聯絡，亦無礙於其為共同正犯之成
    立，最高法院77年台上字第2135號判例可資參照。被告乙○○與化名「林國成」之丑○○間，就上揭犯行，有犯意聯絡
    及行為分擔，而丑○○與己○○、李嘉文間，就上揭犯行，
    亦有犯意聯絡及行為分擔，揆諸前揭判例意旨，均應論以共
    同正犯。附表一編號10部分，被告並與癸○○有犯意聯絡及
    行為分擔，亦為共同正犯。
  (四)被告先後多次行使偽造私文書犯行，時間緊接，犯罪構成要
    件相同，顯係基於概括犯意為之，應依修正前刑法第56條連
    續犯之規定論以一罪，並加重其刑。
  (五)附表一編號10部分，被告以一行使行為，行使丙○○名義之
    雇主聘僱外籍勞工申請表、黃仁杰為診治醫師之澄清綜合醫
    院中港分院診斷證明書，係以一行為侵害數人之法益，觸犯
    數罪名，應依刑法第55條想像競合犯之規定，從受害較重之
    澄清綜合醫院部分處斷。又刑法第55條於94年2月2日修正公
    布，95年7月1日施行，就想像競合犯，新法第55條增訂但書
    係科刑之限制，為法理之明文化，非屬法律之變更（最高法
    院95年第 8次刑事庭會議決議）毋庸為新舊法之比較，併予
    敘明。
  (六)檢察官於審理中另移送附表一編號編號3至6、編號9等犯行
    請求併辦【併辦案號：臺灣士林地方法院檢察署94年度偵字
    第446、447、1201、1202、1203、1204、1205號（含92年度
    偵字第9631、9632、10028、11052、11137號、臺北地檢署9
    2年度偵字第6128、8915、9748、22324、92年度他字第6403
    號、基隆地檢署92年度偵字第1726號，臺灣士林地方法院檢
    察署92年度偵字第6670、10117號、92年度他字第1031號、9
    3年度偵字第2235號）；台灣基隆地方法院檢察署93年度偵
    字第4626號】，與其餘部分與被告乙○○如附表一編號10起
    訴成罪部分，有刑法修正前連續犯之裁判上一罪關係，均為
    起訴效力所及，本院自得併予審理。
四、撤銷改判及科刑之理由：
    原審不察，以被告主觀上並無行使偽造私文書之直接或間接
    故意而為無罪之諭知，不無違誤，檢察官據以上訴，為有理
    由，原判決既有可議，自應撤銷改判。爰審酌被告素行，犯
    罪之手段，被害人之損失情形暨對附表所示各醫院對病患就
    醫紀錄管理，勞委會對於申請家庭外籍監護工資料審核之危
    害程度，犯後態度等一切情狀，量處如主文所示之刑。如附
    表一、二所示偽造之印章、印文、署押，均應依刑法第219
    條之規定，宣告沒收之，同案被告癸○○雖已判決確定，惟
    其宣告沒收部分，尚未經檢察官執行沒收。
五、應由檢察官另行依法偵辦部分：
    另經本院函查結果，被告乙○○於附表三所示犯行部分，乃
    涉嫌行使偽造之行政院衛生署台北醫院（下稱台北醫院）診
    斷證明書及巴氏量表，因台北醫院屬於公立醫院，其內醫師
    屬於刑法上之公務員，故以該醫院、醫師名義開立之診斷證
    明書及巴氏量表，均應屬於公文書。而偽造公文書、私文書
    之構成要件不同，罪名有異，不能論以刑法修正前之連續犯
    （最高法院69年台上字第3223號判決意旨參照），且二者顯
    非屬於一行為觸犯數罪名之想像競合關係，亦不具有手段目
    的或原因結果之牽連關係。從而，此部份與被告乙○○本案
    起訴成罪之行使偽造私文書罪，即無任何裁判上之一罪關係
    可言，自非起訴效力所及，本院無從併予審理，此部分自應
    由檢察官另行依法處理；又附表三編號4所示雇主莊德賢（
    被監護人莊長卿）聘僱外籍勞工乙案，經本院函查結果，申
    請書上係記載「受委任私立就業服務機構名稱：自得國際人
    力仲介有限公司；許可證字號：1260；專業人員：林秀香」
    （見本院卷2第146頁），應與被告乙○○無關，亦請一併注
    意。
六、適用法律：
據上論斷，應依刑事訴訟法第369條第1項前段、第364條、第299
條第1項前段，刑法第2條第1項前段、第28條、修正前第56條前
段、第216條、第210條、第219條、第55條，判決如主文。
本案經檢察官鄭龍照到庭執行職務。
中    華    民    國    95    年    9     月    8     日
                  刑事第十八庭審判長法  官  溫耀源
                                    法  官  周政達
                                    法  官  邱同印
以上正本證明與原本無異。
如不服本判決，應於收受送達後十日內向本院提出上訴書狀，其
未敘述上訴之理由者並得於提起上訴後十日內向本院補提理由書
（均須按他造當事人之人數附繕本）。
                                    書記官  莊昭樹
中    華    民    國    95    年    9     月    8     日
附錄本判決論罪科刑法條：
中華民國刑法第210條
(偽造變造私文書罪)
偽造、變造私文書，足以生損害於公眾或他人者，處5年以下有
期徒刑。
中華民國刑法第216條
行使第二百十條至第二百十五條之文書者，依偽造、變造文書或
登載不實事項或使登載不實事項之規定處斷。


司法院資訊處製作；財團法人民間司法改革基金會備份。
